臺灣臺中地方法院刑事判決　　　　 96年度中交簡上字第446號
上　訴　人
即　被　告　甲○○
上列上訴人即被告因公共危險案件，不服本院臺中簡易庭九十六
年度中交簡字第七九八號中華民國九十六年四月十六日第一審簡
易判決（聲請簡易判決處刑案號：臺灣臺中地方法院檢察署九十
六年度速偵字第一一九○號），提起上訴，本院管轄第二審之合
議庭判決如下：
    主    文
上訴駁回。
甲○○所犯本件酒醉駕車之公共危險罪，減為有期徒刑貳月，如
易科罰金，以新台幣壹仟元折算壹日。
    犯罪事實及理由
一、本案經本院合議庭審理結果，認第一審簡易判決之認事用法
    均無不當，應予維持，並引用臺灣臺中地方法院檢察署檢察
    官聲請簡易判決處刑書及本院第一審刑事簡易判決之記載（
    如附件一、二所示）。
二、上訴人即被告甲○○（下稱被告）上訴意旨略以：原審判刑
    過重云云。
三、經查：被告服用酒類不能安全駕駛動力交通工具而駕駛之犯
    罪事實，業據其於警詢、偵查及本院審理時坦承不諱，並有
    臺中縣警察局霧峰交通分隊職務報告、刑法第一百八十五條
    之三案件測試觀察紀錄表、酒精測定紀錄表、舉發違反道路
    交通管理事件通知單、刑案現場測繪圖各一份附卷可稽，足
    認被告前開自白與事實相符，從而本件事證明確，被告酒醉
    駕車犯行堪以認定。原審認被告所為係犯刑法第一百八十五
    條之三公共危險罪，判處被告有期徒刑四月，並諭知易科罰
    金之折算標準，其認事用法，並無不當。被告上訴意旨雖認
    原審量刑過重，惟關於刑之量定，係實體法上賦予法院得為
    自由裁量之事項，倘其未有逾越法律所規定之範圍，或濫用
    其權限，即不得任意指摘為違法，最高法院著有七十五年台
    上字第七○三三號判例可資參照，且在同一犯罪事實與情節
    ，如別無其他加重或減輕之原因，下級審量定之刑，亦無過
    重或失輕之不當情形，則上級審法院對下級審法院之職權行
    使，原則上應予尊重（最高法院八十五年度台上字第二四四
    六號判決意旨參照）。本件被告前於民國九十四年間，因酒
    醉駕車案件，經法院判處拘役四十日確定，甫於九十四年八
    月二十四日易科罰金執行完畢，竟不悔改，再犯下本案酒醉
    駕車犯行，惡性不輕，被告本案酒測值高達每公升一點二九
    毫克，顯見其酒醉程度甚為嚴重，且其酒後所駕駛之交通工
    具為汽車，對往來用路人所生潛在危害甚鉅，是原審於法定
    量刑範圍內予以量處，原無不當，且量刑本屬法院就個案為
    裁量之職權，原審綜合各情，判處被告有期徒刑四月，如易
    科罰金，以新台幣一千元折算一日，難謂有何違法失當之處
    。因此，本院認被告以原審量刑過重為由，提起上訴請求撤
    銷改判為無理由，應予駁回。
四、被告本案犯罪時間係於九十六年四月二十四日以前，合於中
    華民國九十六年罪犯減刑條例所定減刑要件，應依該條例第
    二條第一項第三款規定，減其刑期二分之一。
據上論斷，應依刑事訴訟法第四百五十五條之一第三項、第三百
七十三條、第三百六十八條，中華民國九十六年罪犯減刑條例第
二條第一項第三款、第七條，判決如主文。
中　　華　　民　　國　　96　　年　　8 　　月　　3 　　日
                  刑事第十二庭  審判長法  官  莊深淵
                                      法  官  蔡建興
                                      法  官  羅智文
上正本證明與原本無異。
本件不得上訴。
                                      書記官  廖春玉
中　　華　　民　　國　　96　　年　　8 　　月　　3 　　日
附錄本案論罪科刑法條
刑法第185條之3
服用毒品、麻醉藥品、酒類或其他相類之物，不能安全駕駛動力
交通工具而駕駛者，處1年以下有期徒刑、拘役或3萬元以下罰金
。
